臺灣臺中地方法院刑事判決　　　　　　　　　　　九十四年度中簡上字第二一八號
　　上　訴　人　　臺灣臺中地方法院檢察署檢察官
　　被　　　告　　甲○○
右上訴人因被告竊盜案件，不服本院臺中簡易庭民國九十四年二月十六日九十四年度
中簡字第三七二號第一審判決（聲請簡易判決處刑案號：臺灣臺中地方法院檢察署九
十三年度偵緝字第一七六○號，移
）提起上訴，及移
號），本院判決如左：
    主    文
原判決撤銷。
甲○○連續竊盜，累犯，處有期徒刑陸月，如易科罰金，以參佰元折算壹日。
    犯罪事實
一、甲○○曾於民國八十九、九十年間因偽造文書、贓物等罪，經本院分別以八十九
    年度訴字第二○五三號、九十年度中簡字第一二四七號判決判處有期徒刑六月、
    四月、五月確定，嗣經定應執行之刑為一年，於九十二年七月二十二日縮刑期滿
    執行完畢。猶不知悔改，意圖為自己不法之所有，先後於下列時、地，以下列所
    示之方式竊取他人機車：
（一）於九十三年六月十六日晚上七、八時許在臺中市○區○○○路與忠明七街口附
      近，見丁○○所有之車牌號碼ＵＫＪ－七八０號機車停放在該處，機車鑰匙復
      未取下，即以置於機車上之鑰匙發動引擎後，竊得該部機車後作為代步之用。
      嗣於九十三年六月十七日晚上七時三十分許，在臺中市○○路與公園路口經警
      查獲，並起出上開牌照號碼ＵＫＪ－七八０號機車（業已發還予丁○○）。
（二）於九十三年九月九日晚上九時三十分許，在臺中市○區○○街一三九號旁，見
      乙○○所有之牌照號碼ＹＨＸ－三九八號機車停放在該處，機車鑰匙復未取下
      ，即以置於機車上之鑰匙發動引擎後，竊得該部機車後作為代步之用。嗣於九
      十三年九月十九日下午二時三十分許，在臺中市○○路與民權路口經警查獲，
      並起出上開牌照號碼ＹＨＸ－三九八號機車（機車及鑰匙業已發還予乙○○）
      。
（三）於九十三年十二月間某日，在臺中市○區○○路與自由路口，見名振機械公司
      所有由蕭雅芬所騎乘之車牌號碼ＶＯＭ－三五七號輕型機車之鑰匙未取下，旋
      以鑰匙發動機車後竊得該部機車作為代步之用。嗣於九十四年一月二十五日下
      午六時四十分許，在臺中市○區○○路三段與自由一街口查獲，並起出該車牌
      號碼ＶＯＭ－三五七號輕型機車一部（機車及鑰匙均已發還予蕭雅芬領回）。
二、案經臺中市警察局第一分局、第三分局報告臺灣臺中地方法院檢察署檢察官偵查
    後聲請簡帽判決處刑及移送併案審理。
    理    由
一、右開犯罪事實，業據被告甲○○於偵查及本院審理時供承不諱，核與被害人丁○○、乙○○、蕭雅芬指訴之情節大致相符，且有臺中市警察局第一分局九十三年
    六月十七日、九十三年九月十九日、九十四年一月二十五日扣押筆錄各一份、現
    場圖三紙、機車、鑰匙及現場照片六張、被害人丁○○、乙○○、蕭雅芬立具之
    報案紀錄及贓物認領保管收據與車輛竊盜、車牌失竊資料個別查詢報表－查詢車
    輛認可資料各一紙在卷可資佐證，是認被告甲○○之自白與事實相符，被告犯行
    明確，應依法予以論科。
二、核被告甲○○所為係犯刑法第三百二十條第一項之普通竊盜罪；被告甲○○先後
    三次竊盜犯行，時間緊接，犯罪基本構成要件相同，顯係基於概括犯意反覆為之
    ，為連續犯，應依刑法第五十六條規定論以一罪，並加重其刑。又被告甲○○曾
    於八十九、九十年間因偽造文書、贓物等罪，經本院分別以八十九年度訴字第二
    ○五三號、九十年度中簡字第一二四七號判決判處有期徒刑六月、四月、五月確
    定，嗣經定應執行之刑為一年，於九十二年七月二十二日縮刑期滿執行完畢，有
    臺灣高等法院被告全國前案紀錄表一紙在卷可按，其受有期徒刑之執行完畢後，
    五年之內再犯本件有期徒刑以上之罪，為累犯，應依刑法第四十七條規定遞加重
    其刑。公訴人雖僅就犯罪事實欄一之（一）之部分提起公訴，然犯罪事實欄一之
    （二）、（三）未經起訴之部分，與前開起訴論罪科刑部分具有連續犯之裁判上
    一罪關係，為起訴效力所及，本院自應併予審理。原審法院因認被告罪證明確，
    而予論科，固屬有據。然原判決未及審酌被告所為犯罪事實（三）之行為，究有
    未洽，檢察官上訴意旨執此指摘原判決不當，即有理由，應由本院將原判決撤銷
    改判。爰審酌被告素行不佳，不思努力上進，更不知尊重他人之財產權，為圖一
    己之方便，或貪圖小利，竟多次趁機竊取他人之機車，影響社會治安非輕；惟其
    犯案後已為警查獲失竊車輛，且均返還予被害人損害尚非重大，暨其犯後於警偵
    訊中坦承犯行等一切情狀，量處如主文第二項所示之刑，並諭知易科罰金之折算
    標準。
三、又被告甲○○於九十三年六月十七日為警查獲當時，除起出被害人丁○○所有車
    牌號碼ＵＫＪ－七八０號之機車鑰匙二支（已發還予被害人丁○○），另自被告
    甲○○身上起出鑰匙一支，有臺中市警察局第一分局九十三年六月十七日扣押筆
    錄一份在卷可考（見九十三年度偵字第一一三一四號），訊之被告甲○○否認該
    支鑰匙為其所有（見本院卷第三五頁），依本案卷附證據資料亦無法證明該支鑰
    匙確為被告甲○○所有，且本案被告甲○○係以原置於ＵＫＪ－七八０號機車上
    之鑰匙發動引擎竊取該部機車，則該起出之鑰匙自難認係被告甲○○所有供本案
    犯罪所用之物，爰不另為沒收之諭知，原審就此部逕予沒收，恐有未洽，附此敘
    明。
據上論斷，應依刑事訴訟法第四百五十五條之一第一項、第三項、第三百六十九條第
一項前段、第三百六十四條、第二百九十九條第一項前段，刑法第五十六條、第三百
二十條第一項、第四十七條、第四十一條第一項前段，罰金罰鍰提高標準條例第一條
前段、第二條，判決如主文。
本案經檢察官丙○○到庭執行職務。
中      華      民      國      九十四     年     四      月   二十九   日
                                臺灣臺中地方法院刑事第十二庭
                                      審判長法  官  王  鏗  普
                                            法  官  莊  深  淵
                                            法  官  劉  兆  菊
右正本證明與原本無異。
不得上訴。
                                            書記官
中      華      民      國      九十四     年     四      月   二十九   日
